【裁判字號】    89,易,800
【裁判日期】    890605
【裁判案由】    傷害
【裁判全文】
臺灣板橋地方法院刑事判決                          八十九年度易字第八號
    公  訴  人  臺灣板橋地方法院檢察署檢察官
    被      告  丙○○
右列被告因家庭暴力之傷害案件，經檢察官提起公訴（八十九年度偵字第四九三號）
，本院判決如左：
    主  文
丙○○傷害人之身體，處拘役肆拾日，如易科罰金，以參佰元折算壹日。
    事  實
一、丙○○與丁○○係兄妹關係，乃二親等旁系血親，為家庭暴力防治法所定之家庭
    成員。丙○○因不滿丁○○代為保管父親之財物，二人發生爭執，丙○○乃基於
    傷害之犯意，於民國八十八年十一月十五日十三時許，在臺北縣樹林市○○路五
    六六號丁○○之住處毆打其頭部，致丁○○受有上額部瘀腫傷、左眼眶周圍瘀傷
    二乘五公分、左上唇鼻部瘀傷一乘二公分之傷害。
二、案經被害人丁○○訴請臺灣板橋地方法院檢察署檢察官偵查起訴。
    理  由
一、訊之被告丙○○固承認於前開時地出手打其胞妹即告訴人丁○○之事實，惟矢口
    否認造成告訴人如事實欄所載之傷害，辯以傷害不可能如此嚴重云云。經查：右
    揭犯罪事實，業據告訴人指述綦詳，核與證人即在場之乙○○、甲○○之證述相
    符，並有行政院衛生署臺北醫院診斷證明書在卷足資佐證。被告雖辯稱不可能造
    成告訴人如此之傷害云云，惟證人乙○○、甲○○均證稱有看到被告打告訴人的
    頭部，之後即由告訴人之姪子「阿博」帶告訴人至醫院等語（參本院八十九年四
    月十九日訊問筆錄），而前開診斷證明書則載明告訴人於八十八年十一月十五日
    即案發當日受有如事實欄所載之傷害，足證告訴人所受上開傷害確係因被告之毆
    打所致，被告所辯顯屬圖卸之詞，不足採信。綜上，本件事證明確，被告傷害之
    犯行堪予認定。
二、按本件被告與告訴人係兄妹關係，為家庭暴力防治法第三條第四款所定之家庭成
    員，核被告所為，係犯刑法第二百七十七條第一項之普通傷害罪，屬家庭暴力防
    治法第二條第二項之家庭暴力罪。爰斟酌被告犯罪之動機係肇因於家庭財物之糾
    紛，認嫁出去之女兒無權過問家中財務之處理，基於傳統重男輕女之思想而為本
    件犯行，其惡性尚非重大，然其觀念於男女平權之現代社會中並非正確，所用之
    手段亦不符法治社會之規範，及所造成告訴人之傷害、犯罪後仍不肯道歉認錯之
    態度等一切情狀，量處如主文所示之刑，並諭知易科罰金之折算標準，以示儆懲
    。
據上論斷，應依刑事訴訟法第二百九十九條第一項前段、刑法第二百七十七條第一項
、第四十一條、罰金罰鍰提高標準條例第一條前段、第二條，判決如主文。
本案經檢察官呂永魁到庭執行職務。
中      華      民      國八十九      年    六    月    五    日
                                臺灣板橋地方法院刑事第二庭
                                    審判長  法  官  梁  宏  哲
                                            法  官  潘  長  生
                                            法  官  楊  博  欽
右正本證明與原本無異。
如不服本判決，應於判決送達後十日內，向本院提出上訴狀。
                                            書記官  韓  毓  寧
中      華      民      國      八十九      年    六    月    七      日
附錄本案論罪科刑法條：
刑法第二百七十七條
傷害人之身體或健康者，處三年以下有期徒刑，拘役或一千元以下罰金。
犯前項之罪，因而致人於死者，處無期徒或七年以上有期徒刑，致重傷者，處三年以
上、十年以下有期徒刑。


司法院資訊處製作；財團法人民間司法改革基金會備份。
